【裁判字號】    88,交易,499
【裁判日期】    890214
【裁判案由】    過失傷害
【裁判全文】
臺灣板橋地方法院刑事判決                        八十八年度交易字第四九九號
    公  訴  人  臺灣板橋地方法院檢察署檢察官
    被      告  乙○○
右列被告因過失傷害案件，經檢察官提起公訴（八十八年度偵字第一五一一九號），
本院判決如左：
    主  文
乙○○從事業務之人，因業務上之過失傷害人，處有期徒刑參月，如易科罰金，以參
佰元折算壹日。
    事  實
一、乙○○係營業小客車司機，為從事駕駛業務之人，於民國（下同）八十八年一月
    十六日二十一時二十分許，駕駛車牌號碼Ｅ２─八四二號營業小客車，在台北縣
    中和市○○路二四五號前迴轉時，本因注意暫停並顯示左轉燈光或手勢，看清楚
    有無往來車輛，並注意行人通過，始得迴轉，而依當時之天候、視線、路況等情
    形，並無不能注意之情事，竟疏於注意貿然迴轉，不慎撞及對向直行騎乘車號Ｄ
    ＫＷ─三五三號機車之甲○○，致甲○○與後載乘客周有明倒地，甲○○因此受
    有內出血、合併左第九肋骨骨折及胸、腹壁挫傷之傷害（周有明受傷部分，未據
    告訴）
二、案經甲○○訴請台灣板橋地方法院檢察署檢察官偵查起訴。
    理  由
一、訊據被告乙○○矢口否認有何過失，辯稱：伊在迴轉時並未發現告訴人所騎之機
    車，係告訴人所騎機車撞到伊駕駛之營業小客車右前葉子板云云。唯查：上揭事
    實，業據告訴人指訴歷歷，且有告訴人所提出之醫院診斷證明書及警繪交通事故
    處理紀錄表一紙附卷，且經證人周有明證述在卷。按汽車迴車時，應暫停並顯示
    左轉燈光或手勢，看清楚有無往來車輛，並注意行人通過，始得迴轉，道路交通
    安全規則第一百零六條第五款定有明文。被告在駕車迴轉時，本應注意上述道路
    交通安全規定，而依當時路況又無不能注意之情形，竟疏未注意，在迴轉前未停
    車查看，俟確定無他車往來後再行迴轉以致肇事使人受傷，顯有過失，其過失行
    為與告訴人所受傷害間，有相當因果關係，是其過失傷害犯行，堪以認定。
二、查被告係計程車司機，為從事駕駛業務之人，於執行業務中開車肇事，致人受傷
    ，核被告所為，係犯刑法第二百八十四條第二項後段之罪。爰審酌被告之過失程
    度、所生之危害、肇事後之態度，被告尚未與告訴人為民事和解及其他一切情狀
    ，量處如主文所示之刑，並諭知易科罰金折算之標準以示懲儆。
三、據上論斷，應依刑事訴訟法第二百九十九條第一項前段，刑法第二百八十四條第
    二項後段、第四十一條，罰金罰鍰提高標準條例第一條前段、第二條，判決如主
    文。
本案經檢察官壽勤偉到庭執行職務。
中      華      民      國      八十九      年    二    月     十四     日
      臺灣板橋地方法院交通法庭
                                          法  官  曾  正  龍
右正本證明與原本無異。
如不服本判決，應於判決送達後十日內向本院提出上訴狀 。
                                          書記官  吳  玉  華
中      華      民      國      八十九      年    二    月    二十九    日
附錄本案論罪科刑法條
刑法第二百八十四條
因過失傷害人者，處六月以下有期徒刑、拘役或五百元以下罰金。致重傷者，處一年
以下有期徒刑、拘役或五百元下罰金。
從事業務之人，因業務上之過失傷害人者，處一年以下有期徒刑、拘役或一千元以下
罰金。致重傷者，處三年以下有期徒刑、拘役或二千元以下罰金。


司法院資訊處製作；財團法人民間司法改革基金會備份。
